【裁判字號】    97,交聲,681
【裁判日期】    970731
【裁判案由】    違反道路交通管理處罰條例聲明異議
【裁判全文】
臺灣士林地方法院交通事件裁定         97年度交聲字第681號
原處分機關  臺北市交通事件裁決所
異  議  人
即受處分人  乙○○
上列受處分人因違反道路交通管理處罰條例案件，對於臺北市交
通事件裁決所於民國97年5 月26日所為之處分（原處分案號：北
市裁二字第裁22-C00000000號），聲明異議，本院裁定如下：
    主  文
異議駁回。
    理  由
一、按汽車（依道路交通管理處罰條例第3 條第8 款規定，包括
    機器腳踏車）駕駛人，行經有燈光號誌管制之交岔路口闖紅
    燈者，處新臺幣（下同）1,800 元以上5,400 元以下罰鍰，
    並記違規點數3 點，道路交通管理處罰條例第53條第1 項、
    第63條第1 項第3 款分別定有明文。
二、原處分意旨略以：異議人即受處分人乙○○騎乘BEK-013 號
    重型機車，於民國97年4 月19日上午5 時37分許，在臺北縣
    萬里鄉金湯溫泉前，經警攔停舉發「闖紅燈（金山往萬里）
    」之違規行為，依道路交通管理處罰條例第53條第1 項規定
    ，處罰鍰1,800 元，並依同條例第63條第1 項第3 款規定，
    記違規點數3 點。
三、異議意旨略以：異議人並未闖紅燈，當時沿路根本沒有紅燈
    ，且員警沒有響警笛，也沒有證據或者監視器拍到異議人有
    闖紅燈云云。
四、經查：
    (一)異議人即受處分人乙○○騎乘上開重機車，於前揭時、地
      ，行經有燈光號誌管制之交岔路口闖紅燈之違規事實，業
      據證人即舉發本件員警甲○○到庭結證略以：當時凌晨4
      點到6 點，伊與金山派出所員警執行巡邏勤務，在5 點37
      分左右萬里鄉○○路上金湯溫泉旁，執行定點取締重點違
      規勤務，當時伊看對向車道綠燈轉紅燈過8 秒，受處分人
      與他朋友大約時速6 、70公里衝過路口，連煞車跡象都沒
      有直接衝過去，另名員警就開車載伊要將這二部機車攔下
      ，因為在前方的派出所前有號誌燈，如果變為紅燈再攔停
      受處分人會比較安全，如果綠燈就要超前再攔停，再者從
      違規地點到派出所前中間有三個巷道，攔停比較危險，而
      且早上視線也比較不好，雙方車速都很快，過了派出所就
      沒有岔路是直行道比較安全，所以沒有在派出所前將受處
      分人及其朋友攔下。結果當時綠燈，所以伊等在派出所30
      公尺處才超前攔下受處分人及其朋友機車，並告知違規事
      實，問他們要去哪裡，他們說要去野柳找朋友，伊告發受
      處分人，另名員警告發受處分人的朋友。從受處分人違規
      地點到派出所為400 公尺，從派出所到攔停地點30公尺，
      所以從受處分人違規地點至攔停地點大約430 公尺。伊攔
      停受處分人過程中窗戶有搖下來吹哨子，也有使用指揮棒
      作攔停動作，但因為怕警笛會影響住戶，沒有鳴笛，當時
      受處分人沒有說自己看錯，而且因當時只有這二台機車經
      過該路口，不會看錯。該處路口號誌是紅綠燈，24 小 時
      正常。當告知受處分人違規事實時，他們說他們沒有闖紅
      燈，伊跟他們說你們就是違規闖紅燈伊才攔下。等語明確
      （見本院卷第18頁至第19頁）。衡諸證人甲○○與異議人
      互不相識，亦無仇怨，復到庭具結為以上之證述，應無甘
      冒偽證重罪而設詞誣陷異議人之理，是其上開證詞應屬可
      信。異議人辯稱其未闖紅燈云云，不足採信，其確有行經
      有燈光號誌管制之交岔路口闖紅燈之違規行為，堪予認定
      。
    (二)至異議人另辯稱本案應該有照片或監視器證明其闖紅燈云
      云。然按警方取締交通違規事件，其以照相方式取證者，
      固足為違規事實之證明，惟員警當場舉發者，舉發之員警
      本身之目睹、耳聞，亦可為違規人違規行為之證明，非必
      所有之違規事件，均需有照相方足採為認定違規行為之證
      據。況員警執行勤務，事項繁瑣，且違規情形一過即逝，
      並非長期存在，何能要求員警必備有照相機取證？又苟無
      照相取證，又何能要求須另有路口監視錄影帶為證？是本
      件縱無照片或監視錄影帶可為佐證，然異議人之違規行為
      既經證人甲○○於本院訊問時證述明確，復具結以擔保其
      供述之真實性，且其所述內容並無何矛盾或違背經驗法則
      之處，自得為法院判斷之依據。另異議人稱員警並未鳴笛
      ，且沒有儀器可證明其超速等情縱認屬實，然均與異議人
      是否涉有本件闖紅燈之違規事實無涉，亦無解於異議人違
      規行為之成立。是異議人前揭所辯，無非空言，顯非可採
      。
五、綜上所述，異議人騎乘上開機車確有在前揭時、地，行經有
    燈光號誌管制之交岔路口闖紅燈之違規行為，從而，原處分
    機關依道路交通管理處罰條例第53條第1 項規定，裁處異議
    人罰鍰1, 800元，並依同條例第63條第1 項第3 款規定，記
    違規點數3 點，核無違誤，本件異議人之異議為無理由，應
    予駁回。
據上論斷，應依道路交通案件處理辦法第19條，裁定如主文。
中    華    民    國    97    年    7    月     31    日
                  交通法庭法  官   許碧惠
以上正本證明與原本無異
如不服本裁定應於送達後5日內向本院提出抗告狀
                          書記官   徐仁豐
中    華    民    國    97    年    7     月    31    日


司法院資訊處製作；財團法人民間司法改革基金會備份。
